---
title: "Portafolio Metodos Numericos"
author: "Flores Salazar Angel Rodrigo"
date: "r format(Sys,time(), ´%d,%B,%Y)"
output:
  html_document:                            
      toc: true
      toc_float: true
      toc:depth: 3
      code_folding: show
      theme: bootstrap
      word_document: default
---

```{r setup, include=FALSE}
knitr::opts_chunk$set(echo = TRUE)
```

# Introducción

Este documento es la parte final del portafolio donde se da una revisión completa de los métodos para resolver **sistemas de ecuaciones lineales** en **R**, incluyendo:

- Métodos directos  
- Métodos numéricos  
- Descomposiciones matriciales  
- Métodos iterativos  
- Ejercicios completamente resueltos  
- Ejercicios propuestos para practicar  

Los sistemas lineales tienen la forma:

\[
A\mathbf{x} = \mathbf{b}
\]

donde:

- \( A \) es una matriz de coeficientes,
- \( \mathbf{x} \) es el vector incógnita,
- \( \mathbf{b} \) es el vector de términos independientes.

---

# 1. Método directo: `solve()`

La función **`solve()`** es la forma más sencilla de resolver un sistema lineal en R.

Funciona si:

- La matriz \(A\) es cuadrada.
- El determinante no es cero.

## Ejemplo 1: sistema de 2 ecuaciones

Resolver:

\[
\begin{cases}
3x + 2y = 16 \\
2x - y = 1
\end{cases}
\]

```{r}
A <- matrix(c(3, 2,
              2, -1),
            nrow = 2, byrow = TRUE)

b <- c(16, 1)

sol <- solve(A, b)
print(sol)
```

2. Sistemas sobredeterminados: lm()

Cuando hay más ecuaciones que incógnitas, el sistema no tiene solución exacta.

Debe resolverse mediante mínimos cuadrados:

𝑥=min∣∣𝐴𝑥−b∣∣

Esto se hace con lm().
```{r}
A <- matrix(c(1, 1,
              1, 2,
              1, 3),
            nrow = 3, byrow = TRUE)

b <- c(2, 2.2, 2.9)

modelo <- lm(b ~ A - 1)  # -1 evita intercepto
coef(modelo)
```

3. Descomposición LU (paquete Matrix)

La descomposición LU divide la matriz en:

𝐴=𝐿𝑈
donde:
L = matriz triangular inferior
U = matriz triangular superior
Es útil para matrices grandes.
```{r}
library(Matrix)

A <- matrix(c(4, 3,
              6, 3),
            2, 2, byrow = TRUE)

b <- c(10, 12)

A_sparse <- Matrix(A, sparse = TRUE)
lu_A <- lu(A_sparse)

solve(lu_A, b)
```
4. Métodos iterativos

Se emplean cuando:

La matriz es grande.
El método directo es costoso.
La matriz es dispersa.

4.1 Método de Jacobi

Idea:Cada ecuación despeja una variable usando valores anteriores.
```{r}
jacobi <- function(A, b, x0, tol = 1e-6, maxiter = 1000) {
  n <- length(b)
  x <- x0
  
  for (k in 1:maxiter) {
    x_new <- numeric(n)
    for (i in 1:n) {
      x_new[i] <- (b[i] - sum(A[i, -i] * x[-i])) / A[i, i]
    }
    if (max(abs(x_new - x)) < tol) break
    x <- x_new
  }
  return(x)
}
```

Ejemplo
```{r}
A <- matrix(c(4, 1,
              2, 3), 2, 2, byrow = TRUE)
b <- c(1, 2)

jacobi(A, b, x0 = c(0, 0))

```

4.2 Método de Gauss–Seidel

Usa valores actualizados para mejorar la convergencia.
```{r}
gauss_seidel <- function(A, b, x0, tol = 1e-6, maxiter = 1000) {
  n <- length(b)
  x <- x0
  
  for (k in 1:maxiter) {
    x_old <- x
    for (i in 1:n) {
      x[i] <- (b[i] - sum(A[i, -i] * x[-i])) / A[i, i]
    }
    if (max(abs(x - x_old)) < tol) break
  }
  return(x)
}
```

Ejemplo
```{r}
gauss_seidel(A, b, x0 = c(0, 0))
```

#Ejercicios aplicando estos metodos
x+y+z=6
2x+3y+7z=20
x−y+2z=4
	
```{r}
A <- matrix(c(1, 1, 1,
              2, 3, 7,
              1, -1, 2),
            nrow = 3, byrow = TRUE)

b <- c(6, 20, 4)

solve(A, b)
```
Ejercicio 2

Resolver por Jacobi:

10x−y+z=11
−x+10y−z=10
x+y+10z=10
```{r}
A <- matrix(c(10, -1, 1,
              -1, 10, -1,
              1, 1, 10), 3, 3, byrow = TRUE)
b <- c(11, 10, 10)

jacobi(A, b, x0 = c(0,0,0))
```

